臺灣臺南地方法院刑事裁定
111年度聲字第827號
聲 請 人    盧冠佑
即 被 告            

            蔡信暘


            陳彥文


前列盧冠佑、蔡信暘、陳彥文
共同選任辯護人  陳靖昇律師
上列聲請人即被告因妨害自由等案件（110年度易字第509號），
聲請交付法庭錄音光碟，本院裁定如下：
    主  文
聲請人於繳納相關費用後，准予複製交付本院110年度易字第509
號案件民國111年5月10日審理期日之法庭錄音光碟，並禁止再行
複製利用。
    理  由
一、聲請意旨略以：為整理有關被告即證人盧冠佑於民國111年5
    月10日庭期之訊間内容及其陳述事項轉譯為文書提出，請准
    予提供該審理期日之錄音光碟等。
二、按法院組織法第90條之1規定：當事人及依法得聲請閱覽卷
    宗之人，因主張或維護其法律上利益，得於開庭翌日起至裁
    判確定後6個月內，繳納費用聲請法院許可交付法庭錄音或
    錄影內容。但經判處死刑、無期徒刑或10年以上有期徒刑之
    案件，得於裁判確定後2年內聲請；前項情形，依法令得不
    予許可或限制聲請閱覽、抄錄或攝影卷內文書者，法院得不
    予許可或限制交付法庭錄音或錄影內容；第1項情形，涉及
    國家機密者，法院得不予許可或限制交付法庭錄音或錄影內
    容；涉及其他依法令應予保密之事項者，法院得限制交付。
    又法庭錄音錄影及其利用保存辦法第8條第1項、第2項分別
    規定：當事人及依法得聲請閱覽卷宗之人，因主張或維護其
    法律上利益，聲請交付法庭錄音或錄影內容時，應敘明理由
    ，由法院為許可與否之裁定；法院受理前項聲請，如認符合
    聲請要件，並在聲請期間內提出，且就所主張或維護法律上
    之利益已敘明者，除法令另有排除規定外，應予許可。是除
    非有依法令得不予許可或限制聲請閱覽、抄錄或攝影卷內文
    書、涉及國家機密、其他依法令應予保密之事項者，法院得
    不予許可或限制交付法庭錄音或錄影內容外，當事人或依法
    得聲請閱覽卷宗之人自得繳納費用聲請法院許可交付法庭錄
    音或錄影內容，以維護其訴訟權益。　　
三、經查，聲請人即被告盧冠佑、蔡信暘、陳彥文因妨害自由等
    案件，現由本院審理中。聲請人於110年5月18日聲請交付本
    院110年度易字第509號案件，110年5月10日審理期日之法庭
    錄音光碟，未逾法院組織法第90條之1第1項規定之期間，聲
    請應屬合法。此外，聲請人於聲請狀已敘明聲請交付法庭錄
    音光碟之目的，在於轉譯被告即證人盧冠佑該庭期之訊問內
    容及陳述事項為文書提出於本院，參酌該證人為涉及本案事
    實認定之重要證人，聲請人之聲請，應已釋明主張或維護其
    法律上利益之要件。本院審核聲請人聲請之意旨及相關法規
    後，認為聲請人之聲請為正當，爰准其依相關規定繳納費用
    後交付其使用，並依法院辦理聲請交付法庭錄音錄影內容應
    行注意事項第6點規定，禁止聲請人再行複製利用。
四、依刑事訴訟法第220條，裁定如主文。
中　　華　　民　　國　　111 　年　　5 　　月　　30　　日
　　　　　　　　　刑事第四庭審判長   法　官　陳本良
　　　　　　　　　
　　　　　　　　　                   法  官　王鍾湄　 
　　　　　　　　　
  　　　　　　　　                   法  官   張  菁  
　　　　　　
以上正本證明與原本無異。
如不服本裁定，應於送達後5日內，向本院提出抗告狀。
                                     書記官   蔡佳玲
中　　華　　民　　國　　111 　年　　5 　　月　　30　　日